臺灣高等法院刑事判決
109年度上訴字第3134號
上  訴  人  臺灣宜蘭地方檢察署檢察官
上  訴  人  
即  被  告  陳志雄



選任辯護人  黃豪志律師（法扶律師）
被      告  游錦文



選任辯護人  黃憲男律師（法扶律師）
上列上訴人等因被告等違反毒品危害防制條例等案件，不服臺灣
宜蘭地方法院108年度訴字第297號，中華民國109年5月25日第一
審判決（起訴案號：臺灣宜蘭地方檢察署108年度偵字第4346、4
363、5118號），提起上訴，本院判決如下：
    主  文
上訴駁回。
    事實及理由
壹、被告乙○○有罪部分（被告乙○○所犯未經許可持有可發射子彈
    具殺傷力之改造手槍罪、原判決附表三編號4之轉讓禁藥罪
    部分，業據撤回上訴）：
一、本院審理結果，認第一審以上訴人即被告乙○○犯毒品危害防
    制條例第4條第2項之販賣第二級毒品罪（即原判決附表一之
    罪、原判決附表三編號1至3、5至8所示之罪，共8罪）、同
    條例第4條第1項之販賣第一級毒品罪（即原判決附表二所示
    ，共10罪），分別量處有期徒刑3年8月（共4罪）、有期徒
    刑3年10月（共2罪）、有期徒刑4年（共2罪），及有期徒刑
    15年2月（共6罪）、有期徒刑15年3月（共3罪）、有期徒刑
    15年4月（共1罪），與業據撤回上訴之未經許可持有可發射
    子彈具殺傷力之改造手槍罪（有期徒刑部分之宣告刑3年2月
    ）、轉讓禁藥罪（有期徒刑7月），定應執行刑為有期徒刑2
    2年。並說明：扣案之海洛因22包（驗餘淨重15.55公克）、
    甲基安非他命17包（驗餘淨重257.48公克）為被告乙○○所有
    之被查獲毒品，應予宣告沒收銷燬之；扣案之0000000000號
    行動電話1支（含SIM卡1枚）、電子磅秤1台，為被告所有供
    販賣毒品犯行所用之物，應依毒品危害防制條例第19條第1
    項之規定宣告沒收；未扣案之0000000000號行動電話，為被
    告所有供販賣毒品犯行所用之物，應依毒品危害防制條例第
    19條第1項之規定宣告沒收，並諭知於全部或一部不能沒收
    或不宜執行沒收時，追徵其價額；又原判決附表一、附表二
    編號1至10、附表三編號1至3、5至8所示販賣毒品交易所得
    款項，亦未據扣案，應依刑法第38條之1第1項、第3項規定
    宣告沒收，並諭知於全部或一部不能沒收或不宜執行沒收時
    ，追徵其價額。經核原判決有關被告乙○○上開部分之認事用
    法，均無不當，量刑及沒收之諭知亦屬妥適，應予維持，並
    引用第一審判決書記載之事實、證據及理由（如附件所示）
    。
二、被告乙○○上訴意旨以：伊已供出毒品來源為張世維、鄭信泰
    ，應依毒品危害防制條例第17條第1項之規定減輕其刑云云
    ，指摘原判決不當。惟：
　㈠按毒品危害防制條例第17條第1項規定供出毒品來源，因而查
    獲其他正犯或共犯者，減輕或免除其刑，旨意在於鼓勵被告
    具體提供其毒品上游，擴大追查毒品來源，俾有效斷絕毒品
    之供給，以杜絕毒品泛濫，故祇須被告供出毒品來源之上手
    ，因而查獲其他正犯或共犯者，即可邀減輕或免除其刑之寬
    典。所謂「供出毒品來源，因而查獲」，係指被告翔實供出
    毒品來源之具體事證，因而使有偵查（或調查）犯罪職權之
    公務員知悉而對之發動偵查（或調查），並因而查獲者而言
    （最高法院105年度台上字第2298號判決意旨參照）。而其
    中所言「查獲」，除指查獲該其他正犯或共犯外，並兼及被
    告所指其毒品來源之事。是倘該正犯或共犯已因另案被查獲
    ，惟其被查獲之案情與被告供出毒品之來源無關，或有偵查
    （或調查）犯罪之公務員已有確切之證據，足以合理懷疑該
    被查獲之人為被告所供販賣毒品來源之人，即與上開規定不
    符，而無適用之餘地（最高法院108年度台上字第587號判決
    意旨參照）。
　㈡查被告固於108年8月26日警詢時，供出曾向張世維、鄭信泰
    購買毒品等語（偵字第4346號卷第109至119頁），然鄭信泰
    涉犯毒品案件，係由臺灣宜蘭地方檢察署指揮偵辦，由臺北
    市政府警察局松山分局對被告乙○○之行動電話執行通訊監察
    ，發現於108年3月1日、5日乙○○與鄭信泰聯繫，約定在宜蘭
    縣宜蘭市健康路、宜蘭縣礁溪鄉之麥當勞餐廳進行毒品交易
    等情，有該局108年3月8日函暨所附報告在卷足憑（原審訴
    字卷一第475至477頁）。又鄭信泰、張世維於108年6月12日
    即經宜蘭縣政府警察局查獲到案，係因偵辦被告乙○○販毒案
    件，針對乙○○持用之電信門號執行通訊監察，配合長期跟監
    、調閱金融帳戶相關往來交易紀錄，發現乙○○之毒品上游為
    張世維、鄭信泰等人，並非因乙○○供出上游而查獲，亦有該
    局109年2月18日函可憑（原審訴字卷一第447頁）。足認在
    被告乙○○警詢時供出毒品上源前，張世維、鄭信泰即已因涉
    嫌毒品案件而為警進行偵查。再觀之張世維、鄭信泰因販賣
    第二級毒品犯行，經臺灣宜蘭地方法院以108年訴字第234號
    判處罪刑，嗣由本院以109年度上訴字第1703號判決駁回上
    訴在案（本院卷第323至353頁），觀之上開判決所認定之事
    實，亦無涉及張世維、鄭信泰販賣毒品予被告乙○○之犯行，
    顯見張世維、鄭信泰經查獲判處罪刑之販賣毒品犯行，與被
    告乙○○本案販賣毒品犯行之毒品來源無關。依照上開說明，
    被告乙○○所供向張世維、鄭信泰購毒之供述，與毒品危害防
    制條例第17條第1項「供出上源並因而查獲」之要件不符，
    自無從據以減刑。是被告乙○○主張應依毒品危害防制條例第
    17條第1 項之規定減輕其刑，核屬無據。
三、被告乙○○以前詞指摘原判決不當，乃非有據，其上訴為無理
    由，應予駁回。
貳、被告丙○○無罪部分：
一、檢察官上訴意旨以：證人即被告乙○○就被告丙○○向尤正榮收
    款之目的，所為陳述前後不一，而證人尤正榮明確證稱，交
    給丙○○的款項就是向乙○○買毒品，且原判決認定被告乙○○販
    賣第一級毒品予尤正榮，經由丙○○收取款項而完成交易，佐
    以卷附通訊監察譯文顯示，乙○○對尤正榮表示「叫阿文用」
    ，可見丙○○所收取之款項確係尤正榮購買毒品之對價，原判
    決未說明上開通訊監察譯文何以不足為被告丙○○不利之證據
    ，理由自有未備，且由測謊鑑定即可證明被告乙○○所述不實
    ，其所述不足為被告丙○○有利之認定云云，指摘原判決有關
    被告丙○○部分所為無罪判決不當。
二、然證人尤正榮於原審明確證稱，伊是先將錢給「阿文」（按
    即被告丙○○），之後乙○○將毒品拿到貨櫃屋給伊；伊交付款
    項給被告丙○○時，並沒有說是什麼錢，只說麻煩將這個錢交
    給「員山」（按即被告乙○○），而乙○○在電話中係跟伊說把
    錢交給阿文就好，不知道丙○○是否知道乙○○在賣海洛因，亦
    不知道丙○○是否知道那是買海洛因的錢等語（原審訴字卷一
    第413至414、415頁）。是由證人尤正榮所證，已難認定被
    告丙○○前去向尤正榮拿取款項時，已知悉該款項是毒品交易
    之價金。況依證人尤正榮指稱，該次交付款項2000元之地點
    是在員山鄉公所外（他字第173號卷第229頁，原審訴字卷一
    第414頁），亦非特別隱蔽之處所或有意避人耳目之狀況，
    亦難以此推論被告丙○○知悉向尤正榮拿取之2000元即是購買
    毒品之款項。此外，乙○○於警詢時供稱：伊僅是叫丙○○幫伊
    收這筆錢，不知道錢的用途是什麼（偵字第4346號卷第137
    至138頁）；於偵訊時供稱：丙○○是伊員工，每天都會去收
    帳，收什麼錢他並不知道等語（偵字第4346號卷第165頁正
    反面）；於原審證稱：丙○○不知道伊在賣海洛因，不知道收
    取之款項是販毒的錢等語（原審訴字卷一第411頁），前後
    並無齟齬矛盾之狀況，無從以此認定被告丙○○知悉其向尤正
    榮收取之款項是毒品交易之對價。再觀之卷附通訊監察譯文
    ，僅有乙○○與尤正榮之對話，乙○○係告知尤正榮：「你去找
    阿文公所」、「你到公所再打給我，員山，我叫阿文用」等
    語（偵字第4346號卷第137頁），並無被告丙○○與尤正榮直
    接之聯繫對話內容，無法證明被告丙○○知悉尤正榮與乙○○間
    如何約定，乃至於其向尤正榮收取之款項即是購買毒品之對
    價。是依檢察官所提上開證據，尚不足以說服法院形成有罪
    之確信。此外，復查無其他積極證據足認被告丙○○涉有公訴
    意旨所指共同販賣第一級毒品犯行，既不能證明被告丙○○犯
    罪，自應為無罪之諭知。至檢察官上訴意旨雖聲請對乙○○進
    行測謊鑑定，以證明其供述不實，然被告乙○○始終供述丙○○
    不知道所收取之款項為何，是縱行測謊鑑定，至多僅能以該
    鑑定結果彈劾乙○○供述之可信性，然綜合卷內證人尤正榮之
    證言及通訊監察譯文，仍無法證明被告丙○○有何知悉並參與
    乙○○與尤正榮間販賣毒品之犯行，自無再予調查之必要。
三、原審以不能證明被告丙○○犯罪，諭知無罪之判決，核無不合
    。檢察官上訴意旨仍執前詞指摘原判決不當，自非有據。從
    而，檢察官之上訴為無理由，應予駁回。
據上論斷，應依刑事訴訟法第368條、第373條，判決如主文。
本案經檢察官陳怡龍提起公訴，檢察官孫源志、被告乙○○提起上
訴，經檢察官吳慧蘭到庭執行職務。
中　　華　　民　　國　　109 　年　　12　　月　　29　　日
                  刑事第二十二庭審判長法　官  洪于智
                                      法　官  陳銘壎
                                      法　官  汪怡君
以上正本證明與原本無異。
有罪部分，如不服本判決，應於收受送達後20日內向本院提出上
訴書狀，其未敘述上訴之理由者並得於提起上訴後20日內向本院
補提理由書（均須按他造當事人之人數附繕本）「切勿逕送上級
法院」。
無罪部分，檢察官如不服本判決，應於收受送達後20日內向本院
提出上訴書狀，惟須受刑事妥速審判法第9條限制。其未敘述上
訴之理由者，並得於提起上訴後20日內向本院補提理由書(均須
按他造當事人之人數附繕本)「切勿逕送上級法院」。
刑事妥速審判法第9條：
除前條情形外，第二審法院維持第一審所為無罪判決，提起上訴
之理由，以下列事項為限：
一、判決所適用之法令牴觸憲法。
二、判決違背司法院解釋。
三、判決違背判例。
刑事訴訟法第 377 條至第 379 條、第 393 條第 1 款之規定，
於前項案件之審理，不適用之。
                                      書記官  賴怡孜
中　　華　　民　　國　　109 　年　　12　　月　　29　　日
【附件】
臺灣宜蘭地方法院刑事判決
                                      108年度訴字第297號
公　訴　人　臺灣宜蘭地方檢察署檢察官
被　　　告　乙○○　男　50歲（民國00年0月0日生）
                    身分證統一編號：Z000000000號
                    住宜蘭縣○○鄉○○路0段000號
                    現於法務部○○○○○○○另案執行中
選任辯護人　黃豪志律師（法律扶助基金會指派）
被　　　告　甲○○　女　43歲（民國00年0月00日生）
                    身分證統一編號：Z000000000號
                    住宜蘭縣○○鄉○○路000巷0號
                    現於法務部○○○○○○○另案執行中
選任辯護人　陳倉富律師（法律扶助基金會指派）
被　　　告　丙○○　男　46歲（民國00年0月00日生）
                    身分證統一編號：Z000000000號
                    住宜蘭縣○○鄉○○路0段000巷0號
                    現於法務部○○○○○○○另案執行中
選任辯護人　黃憲男律師（法律扶助基金會指派） 
上列被告因毒品危害防制條例等案件，經檢察官陳怡龍提起公訴
（108年度偵字第4346號、第4363號、第5118號），本院判決如
下：
    主  文
乙○○犯附表一、二、三所示之罪，均為累犯，各處附表一、二
、三「罪名、宣告刑及沒收欄」所示之刑及沒收；又未經許可，
持有可發射子彈具有殺傷力之改造手槍，累犯，處有期徒刑參年
貳月，併科罰金新臺幣伍萬元，罰金如易服勞役，以新臺幣壹仟
元折算壹日。有期徒刑部分應執行有期徒刑貳拾貳年。
扣案之改造手槍壹枝（槍枝管制編號0000000000號，含彈匣壹個
）沒收之；扣案之第一級毒品海洛因貳拾貳包（淨重合計拾伍點
陸參公克、驗餘淨重合計拾伍點伍伍公克）、第二級毒品甲基安
非他命拾柒包（淨重合計貳佰伍拾柒點陸參公克、驗餘淨重合計
貳佰伍拾柒點肆捌公克），均沒收銷燬之。
甲○○犯附表二編號4、5、8、9及附表三編號6、8所示之罪，均
為累犯，各處附表二編號4、5、8、9及附表三編號6、8「罪名、
宣告刑及沒收欄」所示之刑及沒收。應執行有期徒刑拾柒年。
丙○○無罪。
    犯罪事實
一、乙○○於民國95年間因販賣毒品案件，經本院以95年度訴字
    第50號判決判處應執行有期徒刑11年，提起上訴後，迭經臺
    灣高等法院、最高法院判決駁回上訴確定，於104年1月30日
    假釋出監並付保護管束，嗣於106年6月20日保護管束期滿，
    假釋未經撤銷，未執行之刑視為已執行完畢。詎其不知悔改
    ，明知海洛因、甲基安非他命分別為毒品危害防制條例第2
    條第2項第1、2款規定之第一、二級毒品，依法不得持有、
    販賣，竟意圖營利，基於販賣第一、二級毒品之犯意，以附
    表一、二、三所示之行動電話作為聯絡之工具，分別於附表
    一、附表二編號1至3、編號6、7、10、附表三編號1至3、編
    號5、7所示之時間、地點、交易方式，分別販賣給附表一所
    示之游德昌、附表二所示之尤正榮、附表三所示之陳世彬等
    人。
二、乙○○亦明知甲基安非他命係經公告屬藥事法第22條第1項
    第1款所列之禁藥，不得非法轉讓，竟仍基於轉讓禁藥之犯
    意，於附表三編號4所示之時間、地點及方式無償轉讓甲基
    安非他給陳世彬施用。
三、乙○○明知未經主管機關許可，不得非法持有可發射子彈具
    有殺傷力之各式槍枝及子彈，竟於108年7月27日或28日，在
    宜蘭縣宜蘭市大坡路某處，以新臺幣（下同）30000元之代
    價，向不詳姓名、年籍、綽號「雄哥」之成年男子購買換裝
    土造金屬槍管而可發射子彈具有殺傷力之改造手槍1枝（槍
    枝管制編號0000000000號，含彈匣1個）、具有殺傷力之非
    制式子彈2顆及不具殺傷力之非制式子彈3顆，並將上開槍、
    藏放在其彈位於宜蘭縣○○鄉○○路0段000號之住處2樓樓
    梯旁衣櫃內，而非法持有之。
四、甲○○於107、108年間因施用毒品案件，經本院以107年度
    簡字第444號、第718號、第1038號、第937號判決分別判處
    有期徒刑2月、2月、1月確定，上開所處徒刑經本院以108年
    度聲字第51號裁定應執行有期徒刑6月確定，嗣於108年5月9
    日執行完畢出監。詎其不知悔改，明知海洛因、甲基安非他
    命分別為毒品危害防制條例第2條第2項第1、2款規定之第一
    、二級毒品，依法不得持有、販賣，竟與乙○○共同意圖營
    利，基於販賣第一、二級毒品之犯意聯絡，由乙○○以附表
    二、三所示之行動電話與附表二、三所示之人聯絡後，分別
    於附表二編號4、5、8、9及附表三編號6、8所示之時間、地
    點及交易方式，分別共同販賣第一、二級毒品給尤正榮、陳
    世彬等人。
五、嗣經警對乙○○使用之行動電話向本院聲請實施通訊監察後
    ，於108年8月1日18時15分，持本院核發之搜索票及檢察官
    核發之拘票，在宜蘭縣○○市○○路00號前將乙○○拘提到
    案，當場扣得其所有之第一級毒品海洛因22包（淨重合計15
    .63公克、驗餘淨重合計15.55公克）、第二級毒品安非他命
    17包（淨重合計257.63公克、驗餘淨重合計257.48公克）、
    電子磅秤1台、行動電話1支（內有門號0000000000號SIM卡1
    張）等物。又於同日18時30分許，至乙○○位於宜蘭縣○○
    鄉○○路0段000號之住處執行搜索，當場在該住處2樓樓梯
    旁衣櫃內扣得其所持有之上開改造手槍1支（槍枝管制編號
&ZZZZ; &ZZZZ; 0000000000號，含彈匣1個）及非制式子彈5顆等
    物，始悉上
    情。
六、案經宜蘭縣政府警察局、行政院海洋委員會海巡署艦隊分署
    第一海巡隊分別報請臺灣宜蘭地方檢察署檢察官偵查起訴。
    理  由
甲、程序部分：
壹、被告乙○○、甲○○及同案被告陳世彬、證人游德昌人雖於警詢
    、檢察官偵訊或本院審理時供稱所販賣、轉讓、施用之毒品
    係「安非他命」，惟一般施用毒品者應僅對施用毒品之效用
    及施用之毒品分級有所認知，難認其能清楚分辨「安非他命
    」、「甲基安非他命」此類化學合成物質之正確名稱，本院
    衡諸近來於國內流通使用之第二級毒品「甲基安非他命」較
    「安非他命」普遍，此為本院職務上已知之事實，堪認其等
    所述之安非他命應均係甲基安非他命無訛，合先敘明。
貳、按被告以外之人於審判外之言詞或書面陳述，除法律有規定
    者外，不得作為證據，刑事訴訟法第159條第1項定有明文。
    又被告以外之人於審判外之陳述，雖不符同法第159條之1至
    第159條之4之規定，而經當事人於審判程序同意作為證據，
    法院審酌該言詞陳述或書面陳述作成時之情況，認為適當者
    ，亦得為證據；當事人、代理人或辯護人於法院調查證據時
    ，知有同法第1項不得為證據之情形，而未於言詞辯論終結
    前聲明異議者，視為有前項之同意，刑事訴訟法第159條之5
    亦定有明文。經查，檢察官、被告乙○○、甲○○及其等辯護人
    於本院準備程序中對於本院以下所引證據之證據能力，表示
    均無意見，且於本院言詞辯論終結前，亦均未提出異議，本
    院審酌上開書面及言詞陳述作成時之情況，認適宜作為證據
    使用，均有證據能力。
乙、實體有罪部分：
壹、被告乙○○部分：
一、違反毒品危害防制條例及藥事法部分：被告乙○○對於其於附
    表一所示時、地販賣第二級毒品甲基安非他命給游德昌；附
    表二所示時、地販賣第一級毒品海洛因給尤正榮；附表三所
    示時、地販賣、轉讓第二級毒品甲基安非他命給陳世彬之犯
    罪事實，業於檢察官偵訊及本院審理時均坦承不諱，核與被
    告甲○○、同案被告陳世彬及證人尤正榮於警詢、檢察官偵訊
    及本院審理時之證述大致相符，並有搜索扣押筆錄、扣押物
    品目錄表、通訊監察譯文、監視器錄影畫面擷取照片、通聯
    調閱查詢單、法務部調查局濫用藥物實驗室108年9月10日調
    科壹字第10823019760號鑑定書（見本院卷二第109頁）、內
    政部警政署刑事警察局108年10月5日刑鑑字第1080076093號
    鑑定書（見本院卷一第237頁）等附卷及被告乙○○所有之第
    一級毒品海洛因22包（淨重合計15.63公克、驗餘淨重合計1
    5.55公克）、第二級毒品安非他命17包（淨重合計257 .63
    公克、驗餘淨重合計257.48公克）、行動電話1支（內有門
    號0000000000號SIM卡1張）、電子磅秤1台等扣案可證，是
    被告乙○○之自白與事實相符，可以採信。
二、違反槍砲彈藥刀械管制條例部分：此部分之犯罪事實，亦據
    被告乙○○於警詢、檢察官偵訊及本院審理時均坦承不諱，並
    有扣案之改造手槍1枝（含彈匣1個）及子彈5顆扣案可資佐
    證，且扣案之改造手槍1枝及子彈5顆經送內政部警政署刑事
    警察局鑑驗結果，認為送鑑手槍1枝（槍枝管制編號0000000
    000號）係改造手槍，由仿半自動手槍製造之槍枝，換裝土
    造金屬槍管而成，擊發功能正常，可供擊發適用子彈使用，
    認具殺傷力；另送鑑之子彈5顆，均係非制式子彈，由金屬
    彈殼組合直徑9mm金屬彈頭而成，經試射結果，2顆可擊發，
    認具殺傷力，其餘3顆均不具殺傷力等情，有該局108年9月9
    日刑鑑字第1080078691號鑑定書（見警刑偵二字第10800508
    62號卷一第49、50頁）、109年3月26日刑鑑字第1090020825
    號函各1份（見本院卷二第3頁）在卷可稽，並有卷附之搜索
    扣押筆錄、扣押物品目錄表、照片等可資證明，是被告乙○○
    此部分之自白與事實相符，應可採信。至於被告乙○○於本院
    審理時改稱：上開扣案之槍、彈係伊於108年7月27日或28日
    ，在宜蘭縣宜蘭市大坡路附近，向綽號「雄哥」之人取得，
    目的是要把游德昌押起來云云（見本院卷二第89頁），然關
    於被告乙○○持有扣案槍彈之目的係意圖供自己或他人犯罪之
    用，此部分之供述僅有被告乙○○之自白，別無其他補強證據
    資為佐證，尚難僅以被告乙○○之上開自白，遽認被告乙○○係
    犯槍砲彈藥刀械管制條例第8條第3項、第12條第3項之意圖
    供自己或他人犯罪之用而持有改造手槍及子彈罪，附此敘明
    。
貳、被告甲○○部分：被告甲○○對於其於附表二編號4、5、8、9所
    示時、地與被告乙○○共同販賣第一級毒品海洛因給尤正榮，
    以及於附表三編號6、8所示時、地與被告乙○○共同販賣第二
    級毒品甲基安非他命給陳世彬之事實，業於本院審理時坦承
    不諱，核與被告乙○○、同案被告陳世彬及證人尤正榮於警詢
    、檢察官偵訊及本院審理時之證述大致相符，並有搜索扣押
    筆錄、扣押物品目錄表、通訊監察譯文、監視器錄影畫面擷
    取照片、通聯調閱查詢單、法務部調查局濫用藥物實驗室10
    8年9月10日調科壹字第10823019760號鑑定書、內政部警政
    署刑事警察局108年10月5日刑鑑字第1080076093號鑑定書等
    附卷及被告乙○○所有之第一級毒品海洛因22包（淨重合計15
    .63公克、驗餘淨重合計15.55公克）、第二級毒品安非他命
    17包（淨重合計257.63公克、驗餘淨重合計257.48公克）、
    行動電話1支（內有門號0000000000號SIM卡1張）、電子磅
    秤1台等扣案可證，是被告甲○○之自白與事實相符，可以採
    信。
參、末按販賣毒品罪所謂之「意圖」，即犯罪之目的，原則上不
    以發生特定結果為必要，只需有營利之意圖為已足，不以買
    賤賣貴而從中得利為必要（最高法院97年度台上字第2109號
    判決意旨參照）。次按販賣海洛因、甲基安非他命均係違法
    行為，非可公然為之，亦無公定價格，販賣者販入後可任意
    分裝增減其份量再行出售，而每次交易之價格、數量，亦隨
    時依交易對象、當時行情而變動，縱或出售之價格較低，亦
    非當然無營利意圖，即便為相同價格，因份量較少亦能從中
    獲利，除經坦承犯行並能供明販入、賣出確實價量外，委難
    查得實情，如被告自始否認到底，既無法追得上手，更難查
    悉有無從中獲利，是除非別有事證，足認係按同一價量委買
    或轉售，確未牟利外，尚難據此即認販賣之證據有所未足，
    否則將造成知過坦承者難辭重典，飾詞否認者反得僥倖，而
    失情理之平。且按一般民眾均知政府一向對毒品之查禁森嚴
    ，且重罰不予寬貸，衡情倘非有利可圖，絕無平白甘冒被嚴
    查重罰高度風險之理，從而，舉凡其有償交易，除足反證其
    確係另基於某種非營利本意之關係外，通常尚難因無法查悉
    其販入價格，作為是否高價賣出之比較，諉無營利之意思阻
    卻販賣犯行之追訴。經查，被告乙○○、甲○○與附表一、二、
    三所示之購毒者均非至親，被告乙○○、甲○○卻肯甘冒風險販
    賣海洛因、甲基安非他命給附表所示之人，自係其間有利可
    圖所致，足見被告乙○○、甲○○主觀上均具有營利之意圖無訛
    。
肆、綜上，被告乙○○、甲○○之上開犯罪行為均已事證明確，堪以
    認定行，應予依法論科。
伍、論罪科刑部分：
一、按海洛因、甲基安非他命分別係毒品危害防制條例第2條第2
    項第1款、第2款所規定之第一、二級毒品，均不能持有及販
    賣。又甲基安非他命亦屬藥事法第22條第1項第1款規定之禁
    藥，故行為人明知上情，而仍將甲基安非他命轉讓給他人時
    ，該轉讓行為同時該當於毒品危害防制條例第8條第2項之轉
    讓第二級毒品罪及藥事法第83條第1項之轉讓禁藥罪，上開2
    罪核屬法條競合之關係，因後者之法定本刑（7年以下有期
    徒刑，得併科500萬元以下罰金），較前者為重（6月以上5
    年以下有期徒刑，得併科70萬元以下罰金），故依重法優於
    輕法之法理，除有轉讓甲基安非他命達一定數量（依「轉讓
    毒品加重其刑之數量標準」第2條第1項第2款規定，為淨重1
    0公克以上），或成年人對未成年人或明知為懷胎婦女而對
    之轉讓行為等例外情形，應依毒品危害防制條例第8條第6項
    或第9條規定，加重其刑至2分之1外，原則上應優先適用藥
    事法第83條第1項之轉讓禁藥罪處罰（最高法院104年度台上
    字第2369號判決意旨參照）。經查，被告乙○○係將甲基安非
    他命放入吸食器內供陳世彬施用，並無證據證明被告乙○○此
    次轉讓甲基安非他命之數量達10公克以上，且陳世彬亦已成
    年，亦非懷胎之婦女，依上說明，被告乙○○此部分之犯罪行
    為自應優先適用藥事法第83條第1項之規定處斷。
二、故核被告乙○○就附表一所示之犯行，係犯毒品危害防制條例
    第4條第2項之販賣第二級毒品罪；就附表二所示之犯行，均
    係犯毒品危害防制條例第4條第1項之販賣第一級毒品罪；就
    附表三（除編號4以外）所示之犯行，均係犯毒品危害防制
    條例第4條第2項之販賣第二級毒品罪；就附表三編號4所示
    之犯行，係犯藥事法第83條第1項之轉讓禁藥罪，公訴人認
    被告乙○○此部分所為，係犯毒品危害防制條例第8條第2項轉
    讓第二級毒品罪，其所引用之起訴法條，尚有未洽，應就此
    部分變更起訴法條為藥事法第83條第1項；就犯罪事實三所
    為，係犯槍砲彈藥刀械管制條例第8條第4項之未經許可，持
    有可發射子彈具有殺傷力之改造手槍罪及同法第12條第4項
    之未經許可持有子彈罪。被告乙○○同時持有具殺傷力之改造
    手槍及子彈，係一行為觸犯2罪名，為想像競合犯，應依刑
    法第55條之規定，從一重以未經許可持有可發射子彈具有殺
    傷力之改造手槍罪。被告甲○○就附表二編號4、5、8、9所示
    之犯行，均係犯毒品危害防制條例第4條第1項之販賣第一級
    毒品罪；就附表三編號6、8所示之犯行，均係犯毒品危害防
    制條例第4條第2項之販賣第二級毒品罪。被告乙○○、甲○○每
    次販賣海洛因、甲基安非他命前持有海洛因、甲基安非他命
    之低度行為，為其等販賣之高度行為所吸收，均不另論罪。
    被告乙○○、甲○○所犯各次販賣海洛因、甲基安非他命之犯行
    及被告乙○○轉讓禁藥、未經許可持有可發射子彈具有殺傷力
    之改造手槍罪之犯意個別、行為互異，應予分論併罰之。又
    被告乙○○與不詳姓名、年籍之成年男子就附表一所示犯行；
    被告乙○○與被告甲○○就附表二編號4、5、8、9及附表三編號
    6、8所示各次犯行間，有犯意聯絡與行為分擔，均為共同正
    犯。
三、按犯第4條至第8條之罪於偵查中及審判中均自白者，減輕其
    刑，毒品危害防制條例第17條第2項定有明文。經查，被告
    乙○○於檢察官偵訊及本院審理時均自白所有販賣第一、二級
    毒品之犯行，爰依毒品危害防制條例第17條第2項之規定，
    均減輕其刑。另按法律之適用有其一致性，除有特別規定外
    ，不得割裂適用，被告乙○○所為轉讓禁藥甲基安非他命之犯
    行，既應優先適用藥事法第83條第1項之規定論罪科刑，其
    雖於偵查及審判中自白犯罪，但藥事法並無轉讓禁藥者，於
    偵查及審判中自白應減輕其刑之特別規定，自無割裂適用法
    律而另依毒品危害防制條例第17條第2項減輕其刑之餘地，
    附此敘明。至於被告甲○○因未遭警當場查獲，嗣於檢察官偵
    查時亦未到庭供述，致無自白犯行之機會，然其於本院審理
    時已自白所有販賣第一、二級毒品之犯行，本院認此檢察官
    偵辦案情導致對被告甲○○發生不利益之情形，參酌上開規定
    之立法意旨，此不利益不應歸於被告甲○○，本院認仍可依毒
    品危害防制條例第17條第2項之規定，就被告甲○○所犯上開
    犯行均減輕其刑。
四、至被告乙○○辯稱：伊為警查獲本案犯行後，主動供出上手即
    鄭信泰、張世維為其毒品之來源，且檢察官已著手偵辦鄭信
    泰、張世維販賣毒品之犯罪行為，符合毒品危害防制條例第
    17條第1項之規定，應予減輕其刑云云。然查，被告乙○○固
    於108年8月26日在警詢時供稱：扣案之毒品係購自鄭信泰及
    張世維，當時他們二人均在場等語，然臺北市政府警察局松
    山分局警員於偵辦本案時向本院聲請通訊監察被告乙○○所有
    行動電話後，在監聽過程中發現被告乙○○與鄭信泰聯繫，並
    約定在宜蘭縣宜蘭市健康路及宜蘭縣礁溪鄉之麥當勞速食店
    完成毒品交易，而報請臺灣宜蘭地方檢察署指派檢察官指揮
    偵辦等情，有臺北市政府警察局松山分局108年3月8日北市
    警松分刑字第10830439521號函暨所附報告1份（見本院卷一
    第475頁至第477頁）在卷可憑，另宜蘭縣政府警察局亦以10
    9年2月18日警刑偵二字第1090008142號函覆本院稱：本案專
    案小組因偵辦被告乙○○販毒案件，針對被告乙○○持用電信門
    號執行通訊監察，並配合長期跟監、埋伏及調閱相關金融帳
    戶往來交易紀錄，發現毒品上游即為鄭信泰及張世維等人，
    並於108年6月12日查緝鄭信泰及張世維等人到案，非因被告
    乙○○供出毒品上游而查獲等語（見本院卷一第447頁），可
    見警員於偵辦本案時即108年3月間即已知悉被告乙○○係向鄭
    信泰等人購買毒品，可見鄭信泰、張世維涉嫌販賣毒品案件
    係於警員偵辦本案過程中，在相關通訊監察譯文等資料發現
    被告乙○○之毒品來源來自鄭信泰等人，並非因被告乙○○之供
    出而查獲，是被告乙○○縱有供出其毒品來源來自鄭信泰、張
    世維，並不符合毒品危害防制條例第17條第1項之規定，自
    難依前開規定減輕其刑。
五、又被告乙○○、甲○○分別有犯罪事實欄所載之科刑及執行紀錄
    ，有臺灣高等法院被告前案紀錄表各1份附卷可稽，其等於
    徒刑執行完畢後，5年內故意再犯本件有期徒刑以上之各罪
    ，均為累犯。爰審酌被告乙○○前案所犯係販賣第一、二級毒
    品罪，其於徒刑執行完畢後不久，竟不知悔改，無視法律禁
    令，再犯本件相同罪質之販賣毒品及轉讓禁藥之犯行，可見
    其對於刑罰之反應力薄弱，顯有特別之惡性，爰依刑法第47
    條第1項之規定，均加重其刑，並就所犯販賣第一、二級毒
    品罪部分依法先加後減之，惟就所犯販賣第一、二級毒品罪
    之法定刑為死刑、無期徒刑部分，依法不得加重。另被告甲○○前案所犯雖均係施用毒品罪，然其於徒刑執行完畢後，再
    犯本件罪責更重之販賣毒品犯行，可見其對於刑罰之反應力
    薄弱，顯有特別之惡性，爰依刑法第47條第1項之規定，均
    加重其刑，並依法先加後減之，惟就所犯販賣第一、二級毒
    品罪之法定刑為死刑、無期徒刑部分，依法不得加重。
六、爰審酌被告乙○○、甲○○分別有前開所述之科刑紀錄，素行均
    欠佳，不思以正途牟利營生，竟為賺取不法利益，鋌而走險
    ，亦無視國家杜絕毒品之嚴令峻刑，猶從事殊值非難之販賣
    毒品行為，竟共同販賣第一、二級毒品給他人施用，被告乙○○又將屬禁藥之甲基安他命毒品轉讓給他人施用，咸已肇生
    他人施用毒品之惡源，足以戕害他人之身心健康，且有滋生
    其他犯罪之可能，對社會秩序潛藏之危害亟高，顯然欠缺法
    治觀念，復考量被告乙○○、甲○○各次販賣毒品之次數不少及
    被告乙○○轉讓禁藥之行為僅有1次，數量不多，以及被告乙○○、甲○○在本件販賣毒品之角色分工之輕重，被告乙○○居於
    主導之地位，被告甲○○僅受被告乙○○指示收取價金或交付毒
    品，犯行較輕。另被告乙○○持有槍、彈之時間不長，幸尚未
    對社會大眾造成重大危害，暨被告乙○○自述其為國中畢業之
    教育程度，曾經營飯店及檳榔攤為業，家庭經濟狀況小康之
    生活狀況；被告甲○○之智識程度、家庭生活狀況及其等犯後
    均坦承犯行等一切情狀，分別量處如主文所示之刑。另衡酌
    被告乙○○、甲○○各次販賣毒品行為之手法近似、相隔時間非
    長、犯罪地點及毒品擴散對象多所重覆，侵害法益之同質性
    高，危害之加重效應非如等差級數般加劇等節為考量重點，
    依比例原則、平等原則、罪刑相當原則、重複評價禁止原則
    等要求，就被告乙○○、甲○○所犯各罪所處之徒刑，合併定其
    應執行之刑，並就被告乙○○所處併科罰金部分，諭知易服勞
    役之折算標準。
陸、沒收部分：
一、按犯毒品危害防制條例第4條至第9條、第12條、第13條或第
    14條第1項、第2項之罪者，其供犯罪所用之物，不問屬於犯
    罪行為人與否，均沒收之，毒品危害防制條例第19條第1項
    定有明文。再按犯罪所得，屬於犯罪行為人者，沒收之。但
    有特別規定者，依其規定。前二項之沒收，於全部或一部不
    能沒收或不宜執行沒收時，追徵其價額，刑法第38條之1第1
    項、第3項亦分別定有明文。另參酌該法條之立法理由略謂
    ：「依實務多數見解，基於徹底剝奪犯罪所得，以根絕犯罪
    誘因之意旨，不問成本、利潤，均應沒收」等旨，故犯罪所
    得亦包括成本在內，並於犯罪所得全部或一部不能沒收或不
    宜執行沒收時，以「追徵價額」替代之。是以，關於沒收，
    自應適用刑法沒收相關規定。而毒品危害防制條例第19條則
    為刑法沒收專章之特別規定，於毒品案件中在該當於毒品危
    害防制條例第19條之規定下，自應優先適用，其餘毒品案件
    之沒收，則依刑法沒收之規定為之，販賣毒品所得，既非屬
    毒品危害防制條例第19條所規定沒收之範疇，依上開說明，
    自應適用刑法第38條之1第1項之規定。
二、經查，被告乙○○就附表一、二、三所示各次毒品交易所得款
    項，均為被告乙○○之犯罪所得，雖未扣案，應依刑法第38條
    之1第1項前段及第3項規定，諭知沒收之，並於全部或一部
    不能沒收或不宜執行沒收時，追徵其價額。
三、扣案之行動電話1支（內有門號0000000000號SIM卡1張），
    係被告乙○○所有供本件聯繫販賣毒品行為所用之物，另扣案
    之電子磅秤1台，亦均為被告乙○○所有供本案犯罪所用之物
    ，此據被告乙○○供述在卷可憑，不問屬於犯罪行為人與否，
    均應依毒品危害防制條例第19條第1項之規定，宣告沒收之
    。又扣案之上開行動電話1支，亦為被告乙○○所有就附表三
    編號4所示轉讓禁藥犯行過程中，用以聯繫轉讓禁藥事宜之
    物，業經本院認定如前，爰依刑法第38條第2項前段之規定
    ，諭知沒收之。另扣案之第一級毒品海洛因22包（淨重合計
    15.63公克、驗餘淨重合計15.55公克）、第二級毒品安非他
    命17包（淨重合計257.63公克、驗餘淨重合計257.48公克）
    ，均為查獲之毒品，且為被告乙○○所有之物，均應依毒品危
    害防制條例第18條第1項前段之規定，諭知沒收銷燬之。至
    於未扣案之門號0000000000號行動電話1支，亦為被告乙○○
    所有供本件聯繫販賣毒品所用之物，雖未扣案，仍應依應依
    毒品危害防制條例第19條第1項之規定，宣告沒收之，並依
    刑法第38條第4項之規定，於全部或一部不能沒收或不宜執
    行沒收時，追徵其價額。
四、扣案之改造手槍（含彈匣1個）1枝，經鑑定具有殺傷力，為
    違禁物，爰依刑法第38條第1項之規定，宣告沒收之。至於
    扣案之子彈5顆，業於送鑑時經試射而失其效能，已非違禁
    物，復非犯罪所用之物，爰不予宣告沒收之。
五、至於扣案之現金35700元、吸食器1組、玻璃球1個及行動電
    話1支（內有門號0000000000號SIM卡1張），雖均係被告乙○○所有之物，然無證據證明該現金、行動電話係被告乙○○犯
    本件販賣毒品之所得及供犯罪所用之物；另吸食器、玻璃球
    各1個，被告乙○○供稱係供其施用毒品所用之物，亦無證據
    證明與本案有關，且均非屬於違禁物，爰不予宣告沒收之，
    附此敘明。
丙、無罪部分：
壹、公訴意旨另以：被告丙○○明知海洛因係毒品危害防制條例第
    2條第2項第1款所稱之第一級毒品，依法不得持有及販賣。
    竟與被告乙○○共同基於販賣第一級毒品以牟利之犯意聯絡，
    由被告乙○○於108年6月21日14時47分許，指示被告丙○○在宜
    蘭縣員山鄉公所外，向尤正榮收受2000元後交給被告乙○○，
    被告乙○○再於同日17時許，在宜蘭縣○○鄉○○路00號旁之貨櫃
    屋交付海洛因1小包給尤正榮。因認被告丙○○所為，係犯毒
    品危害防制條例第4條第1項之販賣第一級毒品罪云云。
貳、按犯罪事實應依證據認定之，無證據不得認定犯罪事實；又
    不能證明被告犯罪者，應諭知無罪之判決，刑事訴訟法第15
    4條第2項、第301條第1項分別定有明文。再者，認定犯罪事
    實所憑之證據，雖不以直接證據為限，間接證據亦包括在內
    ，但是無論直接或間接證據，其為訴訟上之證明，須達於通
    常一般人均不致有所懷疑，而得確信其為真實之程度，始得
    據為有罪之認定。檢察官就被告犯罪事實，應負舉證責任，
    並指出證明之方法，刑事訴訟法第161條第1項定有明文，因
    此，檢察官對於起訴之犯罪事實，應負提出證據及說服之實
    質舉證責任，倘其所提出之證據，不足為被告有罪之積極證
    明，或其闡明之證明方法，無從說服法官以形成被告有罪之
    心證，基於無罪推定之原則，自應為被告無罪判決之諭知（
    最高法院76年台上字第4986號、92年台上字第128號判例可
    資參照）。
參、公訴人認被告丙○○與被告乙○○共同販賣第一級毒品海洛因給
    尤正榮，無非係以被告丙○○之供述、共同被告乙○○、證人尤
    正榮於警詢、檢察官偵訊之證述及通訊監察譯文等為其主要
    論據。訊據被告丙○○則堅決否認有何公訴人所指上開犯行，
    並辯稱：伊是乙○○僱請去檳榔攤顧店的員工，日薪1000元，
    乙○○也有兼做買賣漂流木，伊有時要出去送檳榔及漂流木或
    收錢，當天乙○○叫伊去收木頭的錢，伊不知道是去收販賣毒
    品的錢等語。經查：
一、證人尤正榮於警詢及檢察官偵訊時雖均證稱：伊當天打電話
    給乙○○要購買毒品，乙○○叫伊把錢交給「阿文」，見面後將
    2000元交給「阿文」，後來乙○○在當天17時許，在伊住處將
    海洛因1包當面交給伊，伊與「阿文」不熟，不知道「阿文
    」的真實姓名等語，而被告丙○○並不否認有收受尤正榮交付
    的2000元之事實，此固可認被告丙○○確有和證人尤正榮見面
    並收受2000元之事實，然參以證人尤正榮於本院審理時亦證
    稱：伊之前見過被告丙○○，但不認識，當時拿錢給被告丙○○
    時，被告丙○○沒有跟伊說什麼話，伊只有說麻煩把這個錢拿
    給「員山」，伊之前有跟被告乙○○買過文昌筆藝品，多多少
    少欠過被告乙○○等語（見本院卷一第413、415頁），可見被
    告丙○○與證人尤正榮並不認識，其等二人見面時亦沒有多說
    話，證人尤正榮當時並未提及該2000元之用途，則被告丙○○
    是否知悉其收受的2000元係證人尤正榮購買海洛因之價款，
    即有疑義，除非有其他補強證據足以證明被告丙○○事前知悉
    被告乙○○請其向尤正榮收取該2000元係購買海洛因之代價，
    否則自難僅憑以證人尤正榮之前開證述及被告丙○○收受該20
    00元之事實，遽認被告丙○○與被告乙○○就上開販賣海洛因之
    犯罪行為間，彼此有犯意聯絡或行為分擔。
二、又被告乙○○於警詢時先供稱：伊只叫丙○○先幫伊收這筆錢，
    但丙○○不知道錢的用途是什麼等語（見警刑偵二字第108005
    0862號卷一第194頁），嗣於檢察官偵訊時雖否認丙○○有收
    到2000元，然其亦證稱：丙○○是其請的員工，他每天都會去
    收帳等語（見108年度偵字第4346號卷二第165頁），此與被
    告丙○○辯稱：伊為被告乙○○僱請的員工，有時被告乙○○會叫
    伊幫忙收檳榔及木頭的錢等語相符。且衡諸一般社會常情，
    老闆叫員工到外面收款，老闆並非都會告知員工是要收什麼
    錢，有時員工亦不會追根究底詢問老闆收的是什麼錢，是被
    告丙○○之前揭辯解並非難以採信，則公訴人僅憑以被告丙○○
    幫忙被告乙○○向證人尤正榮收取2000元之事實，據為認定被
    告丙○○有與被告乙○○共同販賣海洛因給證人尤正榮，顯然過
    於率斷。
肆、綜上所述，公訴人所舉之證據，其證明程度仍無法使本院達
    於可排除合理之懷疑而形成被告丙○○有罪之法律上確信之程
    度，均不足以證明被告丙○○有與被告乙○○共同販賣第一級毒
    品海洛因給證人尤正榮之犯行。揆諸首揭法條規定、判例及
    說明，不能證明被告丙○○犯罪，自應諭知被告丙○○無罪之判
    決。
據上論斷，應依刑事訴訟法第299條第1項前段、第300條、第301
條，藥事法第83條第1項，毒品危害防制條例第4條第1項、第2項
、第17條第2項、第18條第1項前段、第19條第1項，槍砲彈藥刀
械管制條例第8條第4項、第12條第4項，刑法第11條、第28條、
第55條、第47條第1項、第51條第5款、第42條第3項、第38條第1
項、第2項前段、第4項、第38條之1第1項前段、第3項，判決如
主文。
本案經檢察官孫源志到庭執行職務。
中    華    民    國    109    年     5    月   25    日
                   刑事第四庭審判長法  官 黃永勝
                                   法  官 陳盈孜
                                   法  官 許乃文
以上正本證明與原本無異。
如不服本判決應於收受送達後20日內向本院提出上訴書狀，並應
敘述具體理由；其未敘述上訴理由者，應於上訴期間屆滿後20日
內向本院補提理由書(均須按他造當事人之人數附繕本)「切勿逕
送上級法院」。
                                   書記官 蕭亦倫
中    華    民    國    109    年     5    月   25    日
附錄本案論罪科刑法條：
毒品危害防制條例第4條
製造、運輸、販賣第一級毒品者，處死刑或無期徒刑；處無期徒
刑者，得併科新臺幣 2 千萬元以下罰金。
製造、運輸、販賣第二級毒品者，處無期徒刑或 7 年以上有期
徒刑，得併科新臺幣 1 千萬元以下罰金。
製造、運輸、販賣第三級毒品者，處 7 年以上有期徒刑，得併
科新臺幣 7 百萬元以下罰金。
製造、運輸、販賣第四級毒品者，處 5 年以上 12 年以下有期
徒刑，得併科新臺幣 3 百萬元以下罰金。
製造、運輸、販賣專供製造或施用毒品之器具者，處 1 年以上
7 年以下有期徒刑，得併科新臺幣 1 百萬元以下罰金。
前五項之未遂犯罰之。
藥事法第83條
明知為偽藥或禁藥，而販賣、供應、調劑、運送、寄藏、牙保、
轉讓或意圖販賣而陳列者，處 7 年以下有期徒刑，得併科新臺
幣 5 千萬元以下罰金。
犯前項之罪，因而致人於死者，處 7 年以上有期徒刑，得併科
新臺幣 1 億元以下罰金；致重傷者，處 3 年以上 12 年以下有
期徒刑，得併科新臺幣 7 千 5 百萬元以下罰金。
因過失犯第 1 項之罪者，處 2 年以下有期徒刑、拘役或科新臺
幣 5 百萬元以下罰金。
第 1 項之未遂犯罰之。
槍砲彈藥刀械管制條例第8條
未經許可，製造、販賣或運輸鋼筆槍、瓦斯槍、麻醉槍、獵槍、
空氣槍或第 4 條第 1 項第 1 款所定其他可發射金屬或子彈具
有殺傷力之各式槍砲者，處無期徒刑或 5 年以上有期徒刑，併
科新臺幣 1 千萬元以下罰金。
未經許可，轉讓、出租或出借前項所列槍枝者，處 5 年以上有
期徒刑，併科新臺幣 1 千萬元以下罰金。
意圖供自己或他人犯罪之用，而犯前二項之罪者，處無期徒刑或
7 年以上有期徒刑，併科新臺幣 1 千萬元以下罰金。
未經許可，持有、寄藏或意圖販賣而陳列第 1 項所列槍枝者，
處 3 年以上 10 年以下有期徒刑，併科新臺幣 7 百萬元以下罰
金。
第 1 項至第 3 項之未遂犯罰之。
犯第 1 項、第 2 項或第 4 項有關空氣槍之罪，其情節輕微者
，得減輕其刑。
槍砲彈藥刀械管制條例第12條
未經許可，製造、販賣或運輸子彈者，處 1 年以上 7 年以下有
期徒刑，併科新台幣 500 萬元以下罰金。
未經許可，轉讓、出租或出借子彈者，處 6 月以上 5 年以下有
期徒刑，併科新台幣 300 萬元以下罰金。
意圖供自己或他人犯罪之用，而犯前二項之罪者，處 3 年以上
10 年以下有期徒刑，併科新台幣 700 萬元以下罰金。
未經許可，持有、寄藏或意圖販賣而陳列子彈者，處 5 年以下
有期徒刑，併科新台幣 300 萬元以下罰金。
第 1 項至第 3 項之未遂犯罰之。
附表一：販賣第二級毒品甲基安非他命給游德昌
編號 交易對象 時     間 地      點      交易方式 罪名、宣告刑及沒收 1 游德昌 108年7月17日14時6分許 宜蘭縣宜蘭市延平路之全家超商前 游德昌於107年7月17日12時57分許至同日13時02分許，以其所使用門號0000000000號行動電話與乙○○所有門號0000000000號行動電話聯絡購毒事宜後，乙○○即推由與其有犯意聯絡之不詳姓名、年籍之成年男子於左開時間、地點與游德昌見面後，游德昌先將新臺幣（下同）12800元交給該名男子，該名男子再將香菸盒內之3包甲基安非他命交給游德昌。嗣游德昌發現香菸盒內之甲基安非他命數量不足，遂於同日14時26分許，打電話給乙○○表示數量不足，乙○○同意補足數量後，又於同日14時35分許，在左開地點與游德昌見面，乙○○在其駕駛之車牌號碼000-0000號自小客車內，乙○○當場補給游德昌重量不詳的甲基安非他命5包，而完成交易。 乙○○共同販賣第二級毒品，累犯，處有期徒刑參年捌月。扣案之行動電話壹支（內有門號0000000000號SIM卡壹張）、電子磅秤壹台，均沒收之。未扣案之犯罪所得新臺幣壹萬貳仟捌佰元沒收之，於全部或一部不能沒收或不宜執行沒收時，追徵其價額。 
附表二：販賣第一級毒品海洛因給尤正榮
編號 交易對象 時      間 地        點     交易方式 罪名、宣告刑及沒收 1 尤正榮 108年3月19日13時許 國立陽明大學附設醫院門口 尤正榮於108年3月18日13時38分許至同日14時39分許，以其所使用門號0000000000號行動電話與乙○○所使用門號0000000000號行動電話聯絡購毒事宜後，兩人隨即在國立陽明大學附設醫院7樓見面，尤正榮交給乙○○2000元，乙○○再於次（19）日13時許，在左開醫院門口將重約八分之一錢的海洛因1包交給尤正榮，而完成交易。 乙○○販賣第一級毒品，累犯，處有期徒刑拾伍年貳月。扣案之電子磅秤壹台，均沒收之。未扣案之行動電話壹支（內有門號0000000000號SIM卡壹張）及未扣案之犯罪所得新臺幣貳仟元，均沒收之，於全部或一部不能沒收或不宜執行沒收時，追徵其價額。 2 尤正榮 108年4月30日13時許 宜蘭縣員山鄉公所前 尤正榮於108年4月29日20時58分許，以其所使用門號0000000000號行動電話先傳送欲購買毒品數量之簡訊給乙○○後，又以上開行動電話與乙○○所使用門號0000000000號行動電話聯絡購毒事宜，兩人隨即在宜蘭縣員山鄉公所前見面，尤正榮交給乙○○2000元後，乙○○再於次（30）日13時許，在宜蘭縣員山鄉公所前，將重量不詳的海洛因2包交給尤正榮，而完成交易。 乙○○販賣第一級毒品，累犯，處有期徒刑拾伍年貳月。扣案之電子磅秤壹台，均沒收之。未扣案之行動電話壹支（內有門號0000000000號SIM卡壹張）及未扣案之犯罪所得新臺幣貳仟元，均沒收之，於全部或一部不能沒收或不宜執行沒收時，追徵其價額。 3 尤正榮 108年5月20日18時許 宜蘭縣○○鄉○○路00號旁之貨櫃屋外 尤正榮於108年5月20日14時31分許，以其所使用門號0000000000號行動電話與乙○○所使用門號0000000000號行動電話聯絡購毒事宜，兩人隨即在宜蘭縣宜蘭市金六結營區外見面，尤正榮交給乙○○2000元後，乙○○再於同日18時許，在宜蘭縣○○鄉○○路00號旁之貨櫃屋外，將重量不詳的海洛因1包交給尤正榮，而完成交易。 乙○○販賣第一級毒品，累犯，處有期徒刑拾伍年貳月。扣案之電子磅秤壹台，均沒收之。未扣案之行動電話壹支（內有門號0000000000號SIM卡壹張）及未扣案之犯罪所得新臺幣貳仟元，均沒收之，於全部或一部不能沒收或不宜執行沒收時，追徵其價額。 4 尤正榮 108年5月24日13時許 宜蘭縣○○鄉○○路00號旁之貨櫃屋外 尤正榮於108年5月23日21時20分許至同日22時6分許，以其所使用門號0000000000號行動電話與乙○○所使用門號0000000000號行動電話聯絡購毒事宜後，乙○○隨即推由與其有犯意聯絡之甲○○於宜蘭縣礁溪鄉「麥當勞速食店」對面之早餐店旁與尤正榮見面，尤正榮交給甲○○3500元轉交給乙○○後，乙○○再於次（24）日13時許，在宜蘭縣○○鄉○○路00號旁之貨櫃屋外，將重量約0.8公克的1包海洛因交給尤正榮，而完成交易。 乙○○共同販賣第一級毒品，累犯，處有期徒刑拾伍年參月。扣案之電子磅秤壹台，均沒收之。未扣案之行動電話壹支（內有門號0000000000號SIM卡壹張）及未扣案之犯罪所得新臺幣參仟五佰元，均沒收之，於全部或一部不能沒收或不宜執行沒收時，追徵其價額。甲○○共同販賣第一級毒品，累犯，處有期徒刑拾伍年貳月。扣案之電子磅秤壹台，均沒收之。未扣案之行動電話壹支（內有門號0000000000號SIM卡壹張），均沒收之，於全部或一部不能沒收或不宜執行沒收時，追徵其價額。 5 尤正榮 108年5月30日22時許 宜蘭縣○○鄉○○路00號旁之貨櫃屋外 尤正榮於108年5月30日14時36分許至同日16時許，以其所使用門號0000000000號行動電話與乙○○所使用門號0000000000號行動電話聯絡購毒事宜，乙○○隨即推由與其有犯意聯絡之甲○○於宜蘭縣礁溪鄉「麥當勞速食店」對面路邊與尤正榮見面，尤正榮交給甲○○4500元轉交給乙○○後，乙○○再於同日22時許，在宜蘭縣○○鄉○○路00號旁之貨櫃屋外，將重量約0.7公克的1包海洛因交給尤正榮，而完成交易。 乙○○共同販賣第一級毒品，累犯，處有期徒刑拾伍年肆月。扣案之行動電話壹支（內有門號0000000000號SIM卡壹張）、電子磅秤壹台，均沒收之。未扣案之犯罪所得新臺幣肆仟伍佰元沒收之，於全部或一部不能沒收或不宜執行沒收時，追徵其價額。甲○○共同販賣第一級毒品，累犯，處有期徒刑拾伍年參月。扣案之行動電話壹支（內有門號0000000000號SIM卡壹張）、電子磅秤壹台、分裝袋壹包，均沒收之。 6 尤正榮 108年6月1日18時許 宜蘭縣○○鄉○○路00號旁之貨櫃屋外 尤正榮於108年6月1日11時48分許至同日12時4分許，以其所使用門號0000000000號行動電話與乙○○所使用門號0000000000號行動電話聯絡購毒事宜，兩人隨即在宜蘭縣員山鄉公所前見面，尤正榮交給乙○○3000元後，乙○○再於同日18時許，在宜蘭縣○○鄉○○路00號旁之貨櫃屋外，將重量不詳的海洛因1包交給尤正榮，而完成交易。 乙○○販賣第一級毒品，累犯，處有期徒刑拾伍年參月。扣案之電子磅秤壹台，均沒收之。未扣案之行動電話壹支（內有門號0000000000號SIM卡壹張）及未扣案之犯罪所得新臺幣參仟元，均沒收之，於全部或一部不能沒收或不宜執行沒收時，追徵其價額。 7 尤正榮 108年6月2日18時許 宜蘭縣○○鄉○○路00號旁之貨櫃屋外 尤正榮於108年6月2日13時33分許至同日14時3分許，以其所使用門號0000000000號行動電話與乙○○所使用門號0000000000號行動電話聯絡購毒事宜，兩人隨即在宜蘭縣礁溪鄉「麥當勞速食店」對面路邊與尤正榮見面，尤正榮交給乙○○3500元後，乙○○再於同日18時許，在宜蘭縣○○鄉○○路00號旁之貨櫃屋外，將重量約0.7公克的1包海洛因交給尤正榮，而完成交易。 乙○○販賣第一級毒品，累犯，處有期徒刑拾伍年參月。扣案之行動電話壹支（內有門號0000000000號SIM卡壹張）、電子磅秤壹台，均沒收之。未扣案之犯罪所得新臺幣參仟伍佰元，均沒收之，於全部或一部不能沒收或不宜執行沒收時，追徵其價額。 8 尤正榮 108年6月6日21時許 宜蘭縣○○鄉○○路00號旁之貨櫃屋外 尤正榮於108年6月6日18時31分許至同日19時28分許，以其所使用門號0000000000號行動電話與乙○○所使用門號0000000000號行動電話聯絡購毒事宜，乙○○隨即推由與其有犯意聯絡之甲○○於宜蘭縣礁溪鄉「麥當勞速食店」對面路邊與尤正榮見面，尤正榮交給甲○○1000元轉交給乙○○後，乙○○再於同日21時許，在宜蘭縣○○鄉○○路00號旁之貨櫃屋外，將重量約0.2公克的1包海洛因交給尤正榮，而完成交易。 乙○○共同販賣第一級毒品，累犯，處有期徒刑拾伍年貳月。扣案之行動電話壹支（內有門號0000000000號SIM卡壹張）、電子磅秤壹台，均沒收之。未扣案之犯罪所得新臺幣壹仟元沒收之，於全部或一部不能沒收或不宜執行沒收時，追徵其價額。甲○○共同販賣第一級毒品，累犯，處有期徒刑拾伍年壹月。扣案之行動電話壹支（內有門號0000000000號SIM卡壹張）、電子磅秤壹台，均沒收之。 9 尤正榮 108年6月14日21時許 宜蘭縣○○鄉○○路00號旁之貨櫃屋外 尤正榮於108年6月14日17時43分許至同日18時12分許，以其所使用門號0000000000號行動電話與乙○○所使用門號0000000000號行動電話聯絡購毒事宜，乙○○隨即推由與其有犯意聯絡之甲○○於宜蘭縣礁溪鄉「麥當勞速食店」對面路邊與尤正榮見面，尤正榮交給甲○○1000元轉交給乙○○後，乙○○再於同日21時許，在宜蘭縣○○鄉○○路00號旁之貨櫃屋外，將重量約0.2公克的1包海洛因交給尤正榮，而完成交易。 乙○○共同販賣第一級毒品，累犯，處有期徒刑拾伍年貳月。扣案之行動電話壹支（內有門號0000000000號SIM卡壹張）、電子磅秤壹台，均沒收之。未扣案之犯罪所得新臺幣壹仟元沒收之，於全部或一部不能沒收或不宜執行沒收時，追徵其價額。甲○○共同販賣第一級毒品，累犯，處有期徒刑拾伍年壹月。扣案之行動電話壹支（內有門號0000000000號SIM卡壹張）、電子磅秤壹台，均沒收之。 10 尤正榮 108年6月21日17時許 宜蘭縣○○鄉○○路00號旁之貨櫃屋外 尤正榮於108年6月21日14時44分許至同日14時47分許，以其所使用門號0000000000號行動電話與乙○○所使用門號0000000000號行動電話聯絡購毒事宜，乙○○即請不知情之丙○○在宜蘭縣員山鄉公所外與尤正榮見面，尤正榮交給丙○○2000元轉交給乙○○後，乙○○再於同日17時許，在宜蘭縣○○鄉○○路00號旁之貨櫃屋外，將重量約0.4公克的1包海洛因交給尤正榮，而完成交易。 乙○○販賣第一級毒品，累犯，處有期徒刑拾伍年貳月。扣案之行動電話壹支（內有門號0000000000號SIM卡壹張）、電子磅秤壹台，均沒收之。未扣案之犯罪所得新臺幣貳仟元沒收之，於全部或一部不能沒收或不宜執行沒收時，追徵其價額。 
附表三：販賣、轉讓第二級毒品甲基安非他命給陳世彬
編號 交易對象 時      間 地        點     交易方式 罪名、宣告刑及沒收 1 陳世彬 108年3月21日17時19分許 宜蘭縣○○鄉○○路00○00號前 乙○○於108年3月21日15時51分許，先以其所使用門號0000000000號行動電話傳簡訊給陳世彬，詢問陳世彬是否有意購買第二級毒品甲基安非他命後，再於同日16時4分許至同日17時19分許，與陳世彬所使用門號0000000000號行動電話聯絡購毒事宜，兩人隨即在左開地點見面，陳世彬交給乙○○1000元後，乙○○當場交給陳世彬重量不詳的甲基安非他命1包給陳世彬，而完成交易。 乙○○販賣第二級毒品，累犯，處有期徒刑參年捌月。扣案之電子磅秤壹台，均沒收之。未扣案之行動電話壹支（內有門號0000000000號SIM卡壹張）及未扣案之犯罪所得新臺幣壹仟元，均沒收之，於全部或一部不能沒收或不宜執行沒收時，追徵其價額。 2 陳世彬 108年3月25日22時14分許 宜蘭縣○○鄉○○路00○00號前 乙○○於108年3月25日21時4分許至同日22時14分許，以其所使用門號0000000000號行動電話與陳世彬所使用門號0000000000號行動電話聯絡購毒事宜，兩人隨即在左開地點見面，陳世彬交給乙○○1500元後，乙○○當場交給陳世彬重約1公克的1包甲基安非他命給陳世彬，而完成交易。 乙○○販賣第二級毒品，累犯，處有期徒刑參年捌月。扣案之電子磅秤壹台，均沒收之。未扣案之行動電話壹支（內有門號0000000000號SIM卡壹張）及未扣案之犯罪所得新臺幣壹仟伍佰元，均沒收之，於全部或一部不能沒收或不宜執行沒收時，追徵其價額。 3 陳世彬 108年3月28日16時50分許 宜蘭縣○○鄉○○路00○00號4樓內 乙○○於108年3月28日16時3分、5分許，先以其所使用門號0000000000號行動電話傳2通簡訊給陳世彬，詢問陳世彬是否有意購買第二級毒品甲基安非他命後，再於同日16時29分許至同日16時50分許，與陳世彬所使用門號0000000000號行動電話聯絡購毒事宜，兩人隨即在左開地點見面，陳世彬交給乙○○1600元，乙○○當場交給陳世彬重約1公克之1包甲基安非他命給陳世彬，而完成交易。 乙○○販賣第二級毒品，累犯，處有期徒刑參年捌月。扣案之電子磅秤壹台，均沒收之。未扣案之行動電話壹支（內有門號0000000000號SIM卡壹張）及未扣案之犯罪所得新臺幣壹仟陸佰元，均沒收之，於全部或一部不能沒收或不宜執行沒收時，追徵其價額。 4 陳世彬 108年5月3日14時許 宜蘭縣○○鄉○○路00號附近 乙○○於108年5月3日12時10分許至同日13時7分許，以其所使用門號0000000000號行動電話與陳世彬所使用門號0000000000號行動電話聯絡後，兩人隨即在左開地點見面，陳世彬將數量不詳的甲基安非他命放在吸食器內，無償轉讓給陳世彬施用。 乙○○犯轉讓禁藥罪，累犯，處有期徒刑柒月。扣案之行動電話壹支（內有門號0000000000號SIM卡壹張）沒收之。 5 陳世彬 108年5月9日17時12分許 宜蘭縣○○鄉○○路00○00號前 乙○○於108年5月9日16時55分許至同日17時12分許，以其所使用門號0000000000號行動電話與陳世彬所使用門號0000000000號行動電話聯絡購毒事宜，兩人隨即在左開地點見面，乙○○先交給陳世彬重約4公克的甲基安非他命給陳世彬，陳世彬再於同年月24日將購買毒品的款項5000元交給乙○○，而完成交易。 乙○○販賣第二級毒品，累犯，處有期徒刑參年拾月。扣案之行動電話壹支（內有門號0000000000號SIM卡壹張）、電子磅秤壹台，均沒收之。未扣案之犯罪所得新臺幣伍仟元沒收之，於全部或一部不能沒收或不宜執行沒收時，追徵其價額。 6 陳世彬 108年5月26日18時37分許 宜蘭縣○○鄉○○路00○00號4樓內 乙○○於108年5月26日18時34分許至同日18時37分許，以其所使用門號0000000000號行動電話與陳世彬所使用門號0000000000號行動電話聯絡購毒事宜後，乙○○隨即推由與其有犯意聯絡之甲○○於左開地點與陳世彬見面，陳世彬交給甲○○5000元轉交給乙○○，甲○○再交給陳世彬重約3公克的甲基安非他命3包給陳世彬，而完成交易。 乙○○共同販賣第二級毒品，累犯，處有期徒刑參年拾月。扣案之行動電話壹支（內有門號0000000000號SIM卡壹張）、電子磅秤壹台，均沒收之。未扣案之犯罪所得新臺幣伍仟元沒收之，於全部或一部不能沒收或不宜執行沒收時，追徵其價額。甲○○共同販賣第二級毒品，累犯，處有期徒刑參年捌月。扣案之行動電話壹支（內有門號0000000000號SIM卡壹張）、電子磅秤壹台，均沒收之。 7 陳世彬 108年6月4日16時許 宜蘭縣礁溪鄉礁溪路4段之麥當勞速食店 陳世彬於108年6月4日16時8分許至同日16時31分許，以其所使用門號0000000000號行動電話與乙○○所使用之門號0000000000號行動電話聯絡購毒事宜，兩人隨即在左開地點見面，乙○○當場交給陳世彬重約5公克、價值9000元的甲基安非他命給陳世彬，然陳世彬迄未將購毒的款項9000元交給乙○○。 乙○○販賣第二級毒品，累犯，處有期徒刑肆年。扣案之行動電話壹支（內有門號0000000000號SIM卡壹張）、電子磅秤壹台，均沒收之。 8 陳世彬 108年6月13日12時18分許 宜蘭縣○○鄉○○路00○00號前 陳世彬於108年6月13日12時12分至同日12時18分許許，以其所使用門號0000000000號行動電話與乙○○所使用門號0000000000號行動電話聯絡購毒事宜後，乙○○隨即推由與其有犯意聯絡之甲○○於左開地點與陳世彬見面，陳世彬交給甲○○5000元再轉交給乙○○，甲○○再交給陳世彬重量不詳、價值9000元之甲基安非他命給陳世彬，然陳世彬迄未將其餘購毒款項4000元交給乙○○。 乙○○共同販賣第二級毒品，累犯，處有期徒刑肆年。扣案之行動電話壹支（內有門號0000000000號SIM卡壹張）、電子磅秤壹台，均沒收之。未扣案之犯罪所得新臺幣伍仟元沒收之，於全部或一部不能沒收或不宜執行沒收時，追徵其價額。甲○○共同販賣第二級毒品，累犯，處有期徒刑參年拾月。扣案之行動電話壹支（內有門號0000000000號SIM卡壹張）、電子磅秤壹台，均沒收之。